【裁判字號】    99,易,212
【裁判日期】    990930
【裁判案由】    違反保護令罪
【裁判全文】
臺灣士林地方法院刑事判決               99年度易字第212號
公  訴  人  臺灣士林地方法院檢察署檢察官
被      告  甲○○
選任辯護人  鐘耀盛律師
上列被告因違反保護令罪案件，經檢察官提起公訴（99年度偵字
第3604號、第3605號），本院判決如下：
    主  文
甲○○犯違反保護令罪，處有期徒刑伍月，如易科罰金，以新臺
幣壹仟元折算壹日；又犯違反保護令罪，處有期徒刑伍月，如易
科罰金，以新臺幣壹仟元折算壹日；又犯違反保護令罪，處有期
徒刑伍月，如易科罰金，以新臺幣壹仟元折算壹日。應執行有期
徒刑壹年，如易科罰金，以新臺幣壹仟元折算壹日。
被訴民國九十九年元月十六日違反保護令部分免訴。
    事  實
一、甲○○前因違反本院98年度家護字第317 號民事通常保護令
    案件，經本院99年審簡字第143 號判處有期徒刑7 月，緩刑
    2 年，並應於緩刑期間付保護管束，於民國99年3 月8 日確
    定在案（本件不構成累犯）。甲○○與與乙○○為夫妻，屬
    於家庭暴力防治法第3 條第1 款之家庭成員，甲○○明知乙
    ○○依家庭暴力防治法規定向本院聲請保護令，本院家事法
    庭已於98年9 月28日核發98年度家護字第317 號民事通常保
    護令，命甲○○不得對乙○○實施身體或精神上不法侵害之
    行為及騷擾，甲○○於98年10月6 日收受送達而知悉上開保
    護令之內容，且因違反上開保護令，甫經本院前揭案件於99
    年2 月3 日庭訊結束，竟仍不知悔改，又分別基於違反上開
    保護令之犯意，以下列方式騷擾乙○○並實施精神上之不法
    侵害：(一)甲○○於99年2 月10日23時許，在臺北市大同區○
    ○○路99-1號1 樓花店內，手持剪刀辱罵乙○○：「妳這個
    老闆娘很厲害！霸佔我的財產！」等語。(二)復於99年2 月11
    日上午8 時許，至上址2 樓乙○○住處拍打大門，以內線電
    話撥打室內電話達10餘分鐘，更剪斷該處監視錄影器之電線
    （涉嫌毀損部分未據告訴）以免前揭拍打大門之畫面遭攝錄
    。(三)於99年2 月12日10時許，乙○○自外返家時，因在上址
    1 樓花店聽聞甲○○對員工大聲咆哮，上前阻止，甲○○竟
    辱罵乙○○：「不要臉的女人！」等揶揄及辱罵言語。乙○
    ○不堪其擾，於同日報警處理，始悉上情。
二、案經乙○○訴由臺北市政府警察局大同分局報告臺灣士林地
    方法院檢察署檢察官偵查起訴。
    理  由
壹、程序部分：
    按被告以外之人於審判外之言詞或書面陳述，除法律有規定
    者外，不得作為證據；又被告以外之人於審判外之陳述，雖
    不符合同法第159 條之1 至第159 條之4 之規定，但經當事
    人於審判程序同意作為證據，法院審酌該言詞陳述或書面陳
    述作成時之情況，認為適當者，亦得為證據。當事人、代理
    人或辯護人於法院調查證據時，知有第159 條第1 項不得為
    證據之情形，而未於言詞辯論終結前聲明異議者，視為有前
    項之同意，刑事訴訟法第159 條第1 項及第159 條之5 分別
    定有明文。本判決後述所引用之供述證據，當事人於審判期
    日均表示無意見而不予爭執（本院99年度易字第212 號卷，
    下稱本院卷，第91頁），且迄言詞辯論終結前均未聲明異議
    ，本院審酌上開證據資料製作時之情況，尚無違法不當及證
    明力明顯過低之瑕疵，亦認為以之作為證據應屬適當，揆諸
    前開規定，爰逕依刑事訴訟法第159 條之5 規定，認前揭證
    據資料均例外有證據能力。
貳、實體部分：
一、訊據被告矢口否認上揭犯行，辯稱：伊經判處違反保護令罪
    後，不可能再違反上開保護令，伊於99年2 月10日23時許有
    到上址店內，拿剪刀是要幫忙剪花，並未以上開言詞辱罵乙
    ○○；99年2 月11日上午8 時許，伊要去店裏幫忙，伊有到
    2 樓乙○○住處，但未剪掉監視器之電線，該電線是老鼠咬
    斷；99年2 月12日上午10時許，伊只是質問員工為何未叫伊
    起床，乙○○從外面回來就罵伊，伊並未罵乙○○云云。辯
    護人則辯稱：上開時地係乙○○先出言責罵被告，被告僅係
    回嘴，並無故意騷擾乙○○、違反保護令情事云云。
二、經查，被告與告訴人乙○○於77年12月16日結婚，婚姻關係
    現仍存續中，有告訴人、被告之身分證影本、本院98年度婚
    字第376 號判決附卷可稽（99年度偵字第3605號卷，下稱偵
    3605號卷，第8 、14頁、本院卷第130 頁），告訴人於98年
    9 月間因家庭暴力事件，向本院聲請對被告核發保護令，經
    本院98年度護字第317 號民事通常保護令命被告不得對被害
    人即告訴人實施身體或精神上不法侵害之行為、不得對告訴
    人為騷擾行為，有該保護令1 紙附卷可參（99年度偵字第36
    04號卷，下稱偵3604號卷，第16頁），該保護令經員警按址
    前往執行，惟屢查不遇被告，乃由本院以郵寄方式於99年10
    月6 日送達被告，被告並於98年10月6 日對該保護令提出抗
    告，有臺北市政府警察局大同分局98年11月23日函、保護令
    執行紀錄表、臺北市政府警察局大同分局雙連派出所查訪表
    、抗告狀各1 份在卷可稽（外放98年度偵字第15441 號影卷
    ，下稱偵15441 號卷，第36至40頁），被告並供承有收到上
    開保護令且知悉內容等語（本院卷第77頁正面），是被告與
    告訴人屬於家庭暴力防治法第3 條第1 款之家庭成員、被告
    知悉上開保護令內容之事實，堪以認定。
三、次查，上開犯罪事實，經證人即告訴人乙○○於警偵訊、本
    院證述綦詳（偵3604號卷第5 、6 、22、23頁、本院卷第11
    7 、118 頁），就犯罪事實一、(一)部分，核與被告供稱：伊
    於99年2 月10日23時許至上址1 樓花店拿剪刀剪花，告訴人
    霸佔伊的財產是事實等語相符（本院卷第76頁背面、本院99
    年度審易字第877 號卷，下稱審易卷，第17頁背面、第19頁
    ），且依被告於99年2 月10日21時09分許、21時21分許，以
    其門號0000000000號行動電話發送予告訴人門號0000000000
    號行動電話之簡訊內容：「你不知檢討，你近來心態和以前
    差太多，沒能力，又貪心，想全部佔有，又怕別人幫忙．．
    不是只有你最厲害」、「你不信，你明天離開換一個新的老
    闆娘，人家一樣好好的，也不會像你這麼貪心，什麼都強佔
    變成你的」，有該等簡訊內容附卷可稽（本院卷第33頁），
    被告傳送上開簡訊予告訴人之時間與上開犯罪時間相近，內
    容與告訴人指述之被告謾罵內容雷同，可徵告訴人此部分指
    述屬實，應可採信；犯罪事實一、(二)部分，並有上開時地之
    監視器錄影畫面翻拍照片8 幀在卷可稽（偵3604號卷第48頁
    正、背面、第49頁正、背面），被告復供承畫面中爬樓梯之
    人即係被告，伊要剪監視器的電線等語（本院卷第第76頁背
    面、第77頁背面），而依上揭錄影畫面顯示，被告先拍打告
    訴人住處大門，而後畫面顯示被告手持剪刀（偵3604號卷第
    49頁正面下方照片），依告訴人於本院證述（本院卷第117
    頁背面）指出上開監視器錄影之最後1 個畫面（即偵3604號
    卷第49頁正面上方照片）顯示，被告在監視器鏡頭前，手持
    剪刀，正動手剪監視器電線，之後便無任何畫面，堪認上開
    最後1 個畫面應係被告持剪刀剪斷電線，該監視器始未再繼
    續攝錄；犯罪事實一、(三)部分，有告訴人於同日10時50分向
    臺北市政府警察局大同分局雙連派出所報案之受理各類案件
    紀錄表、受理刑事案件三聯單各1 紙在卷可稽（偵3604號卷
    第18、19頁），並有99年2 月12日於上址1 樓監視器翻拍畫
    面照片8 張附卷可佐（偵3604號卷第53頁正、背面、第54頁
    正、背面），告訴人乙○○證稱：上開偵查卷第54頁正面上
    方照片穿綠色外套、提白色提袋之女子係伊，伊送兒子去學
    跆拳道回來，在店外就有人告訴伊被告在發飆，伊原先沒有
    理會被告，逕自上2 樓，被告就在1 樓繼續發飆辱罵伊，伊
    才到1 樓店面，伊要與員警到派出所作筆錄時，被告還在罵
    等語（本院卷第117 頁背面），被告復供稱：99年2 月12日
    之錄影畫面中男子是伊，伊有在1 樓店內打電話等語（本院
    卷第78頁正面），而依上開99年年2 月12日監視器翻拍畫面
    及告訴人證稱之時間順序顯示，先呈現被告在1 樓花店內向
    員工說話（偵3604號卷第54頁下方照片），接著畫面為告訴
    人站在在櫃台前，一臉無奈，員警已到場在與被告交談（同
    卷第54頁正面下方照片），最後畫面顯示被告與員警理論，
    甚至怒氣沖沖以手指向告訴人與員警，徵諸上開錄影畫面甚
    明，可證告訴人證稱其最後要與員警離開花店時，被告還在
    罵等語，應可採信。起訴書雖認被告於犯罪事實一、(三)另以
    「畜生」、「這女人很貪心，我有多少錢在妳手上都被妳霸
    佔」等語辱罵告訴人，惟告訴人於警、偵訊均證述被告於犯
    罪事實一、(三)係以「不要臉的女人」之類的話揶揄及辱罵告
    訴人等語（偵3064號卷第6 、23頁），並未證稱被告尚以上
    開言語辱罵，雖告訴人嗣具狀稱被告於99年2 月12日在樓下
    辱罵伊「不要臉的女人，畜牲，你女人很貪心，我有**萬在
    你手上都被你霸占」等語（偵3604號卷第47頁），惟此部分
    之陳述並未經依法具結，且與告訴人於上開警、偵訊之指述
    略有出入，無從採認屬實，尚非得逕認被告有該等辱罵言詞
    ，附此敘明。
四、被告及其辯護人雖以前詞置辯，惟查，上開犯罪事實，經告
    訴人指述明確，並有卷附上開時地之監視器錄影畫面可稽，
    抑且，就犯罪事實一、(二)部分，被告於警、偵訊首稱：99年
    2 月11日上午8 時許，伊為了避免告訴人從監視器看見伊，
    才把3 樓至2 樓樓梯間之監視系統電線剪斷，惟當天晚上18
    時許伊就將電線接好云云（偵3604號卷第11、82頁），於本
    院99年7 月1 日準備程序改稱：伊當天本來要剪掉監視器電
    線，但剪錯，剪到1 條沒有用的電線，後來伊修理時，發現
    監視器的電線也斷掉，是被老鼠咬掉云云（審易卷第17頁背
    面），於本院99年9 月10日審理期日辯稱：監視器電線是老
    鼠咬斷，不是伊剪斷云云（本院卷第118 頁正面），可徵被
    告否認上開犯行所述前後不一，迭有翻異，所辯顯非屬實，
    況被告若非唯恐其騷擾告訴人行徑遭監視器攝錄，又何須起
    意剪斷監視器之電線；又被告於犯罪事實一、(三)員警到達花
    店後，面朝員警與告訴人、手指正在離開之員警及告訴人，
    有上開錄影畫面可稽，被告顯然係對著告訴人及員警說話，
    而非對員工說話，其辯稱當時僅係質問員工為何不叫伊起床
    云云，殊無足採。進者，被告於98年10月6 日收受並知悉前
    揭保護令之內容，業如前述，被告復供稱：伊不敢違反保護
    令，伊之前曾經違反過該保護令，從該案後伊知道不可以罵
    告訴人，不可以騷擾告訴人等語（本院卷第76頁背面、第77
    頁正面），足見被告明知與告訴人相處，應謹言慎行，不得
    任意違反上開保護令，辯護人雖辯稱係告訴人先行出言辱罵
    被告云云，惟並無證據足資證明，衡以告訴人多次受被告家
    庭暴力相向而申請上開保護令，被告並已有違反保護令前案
    繫屬法院，告訴人遠離被告尚恐不及，此自告訴人於前案庭
    訊時希望被告遠離100 公尺等語（上開審簡卷第23頁），告
    訴人實無可能主動挑釁被告為上開犯行，辯護人顯係空言置
    辯，殊非可採。
五、綜上所述，被告上開犯行，事證明確，堪以認定，應依法論
    科。
六、按家庭暴力防治法所稱「家庭暴力」，係指家庭成員間實施
    身體或精神上不法侵害之行為；所稱「騷擾」，則謂任何打
    擾、警告、嘲弄或辱罵他人之言語、動作或製造使人心生畏
    怖情境之行為，家庭暴力防治法第2 條第1 款、第3 款分別
    定有明文。核被告甲○○所為，各係違反法院依家庭暴力防
    治法第14條第1 項第1 款、第2 款規定所為禁止對於被害人
    實施家庭暴力及為騷擾之聯絡行為之裁定，而犯同法第61條
    第1 款、第2 款之違反保護令罪。被告上揭各次犯行，雖均
    同時違反上開保護令所禁止之2 款行為，然法院依家庭暴力
    防治法第14條第1 項規定核發通常保護令者，該保護令內之
    數款規定，僅為違反保護令行為之不同行為態樣，是被告前
    開各次同時基於同一犯意所為違反保護令之行為，縱係違反
    數款不同之規定，仍屬單純一罪，僅應各論以一違反保護令
    罪。又刑法上之接續犯，係指以單一行為，經數個階段，持
    續侵害同一法益而言（最高法院70年臺上字第2898號判例參
    照）。被告所犯上開3 次違反保護令罪，其犯罪時間各別，
    行為態樣不同，顯係被告各別基於違反上開保護令所為之各
    次單一犯行，而非分為數階段實施之單一行為，依前開說明
    ，尚難認係屬接續犯，應予分論併罰，起訴書認被告基於接
    續犯意為上開犯行，尚有未洽。爰審酌被告前因違反上開保
    護令，經本院99年度審簡字第143 號判處有期徒刑7 月，緩
    刑2 年，確定在案，有臺灣高等法院被告前案紀錄表在卷可
    參，可徵本院前案判決已給予被告改過自新之機會，惟被告
    仍不知悛悔，竟再度違反同一保護令，顯然漠視保護令之內
    容，對告訴人精神上之構成不法侵害及騷擾，兼衡其犯後否
    認犯行，飾詞卸責，及其犯罪動機、目的、手段、智識程度
    、生活經濟狀況等一切情狀，分別量處如主文所示之刑，並
    均諭知易科罰金之折算標準。又刑法於98年12月30日修正公
    布第41條第8 項規定：「第1 項至第4 項及第7 項之規定，
    於數罪併罰之數罪均得易科罰金或易服社會勞動，其應執行
    之刑逾6 月者，亦適用之。」，本件被告所犯各罪，其宣告
    刑均得易科罰金，應執行之刑雖逾有期徒刑6 月，依上開修
    正後刑法第41條第8 項規定，亦應諭知易科罰金之折算標準
    。爰依刑法第51條第5 款定其應執行刑，並諭知易科罰金之
    折算標準。
七、公訴意旨另以：被告甲○○基於違反上開保護令之犯意，自
    99年1 月16日凌晨1 時42分許起迄5 時2 分許止，持續以其
    所有門號0000000000號行動電話撥打電話或發送簡訊至乙○
    ○所持用之0000000000號行動電話及林岡儀持用之00000000
    00號行動電話，以此方式騷擾乙○○；又於同日下午3 時許
    ，接續前揭違反保護令之犯意，前往乙○○位於臺北市大同
    區○○○路99-1號2 樓之住處，請女兒林岡儀開門後，乙○
    ○見狀即躲入臥室，甲○○在乙○○臥室門口以腳踹臥室房
    門，並辱罵乙○○「妳這不要臉的女人，妳跟畜牲一樣！妳
    跟狗沒兩樣！妳去給狗幹！」等語，乙○○不堪其擾開門後
    ，甲○○一路跟隨乙○○至1 樓，期間仍持續叫罵，並在1
    樓店面拉扯乙○○，出手搶奪乙○○手上之行動電話及錄音
    筆，以此方式對乙○○實施精神上不法侵害，並騷擾乙○○
    ，因認被告另犯違反保護令罪云云。按：
  (一)案件曾經判決確定者，應為免訴之判決，刑事訴訟法第302
    條第1 款定有明文。係以同一案件，已經法院為實體上之確
    定判決，該被告應否受刑事制裁，既因前次判決而確定，不
    能更為其他有罪或無罪之實體上裁判，此項原則，關於實質
    上一罪或裁判上一罪，其一部事實已經判決確定者，對於構
    成一罪之其他部分均應適用（最高法院32年上字第2578號判
    例參照）。又簡易程序之判決不經言詞辯論而不予宣示，必
    經合法送達始生效力，亦生不可變更之效果，故應以最初送
    達之日期為其確定力之時點（臺灣高等法院88年6 月法律問
    題研究意見第75則參照）。
  (二)經查，公訴意旨所指被告前揭犯行，經證人即告訴人乙○○
    、證人林岡儀指述明確，並有被告持用之門號0000000000號
    行動電話自99年1 月15日起迄1 月16日止之雙向通聯紀錄、
    上址1 樓於上開時間之監視器錄影畫面12張、臺北市政府警
    察局大同分局雙連派出所99年1 月16日受理刑事案件報案三
    聯單在卷可稽（偵3605號卷第11至13頁、第15、16、22頁、
    第31至35頁、偵3604號卷第21至23頁、第50至52頁），被告
    雖辯稱：伊於99年1 月16日生病，為求救才打電話、發簡訊
    給告訴人，伊人不舒服，不可能於當天下午3 時許有力氣騷
    擾告訴人云云。惟查，被告持用門號0000000000號行動電話
    自99年1 月16日凌晨1 時42分27秒許起迄同日凌晨5 時2 分
    許止，撥打、發簡訊予告訴人持用之門號0000000000號、其
    女林岡儀持用之門號0000000000號行動電話多達10餘通（其
    中「門號0000000000」係被告原擬撥打告訴人之「00000000
    00」但撥錯號碼，經被告供承在卷，本院卷第92頁正面），
    有上開雙向通聯紀錄附卷可參（偵3604號卷第92頁背面、第
    93頁正面），而被告於99年1 月16日凌晨3 時16分許由員工
    王文中陪同前往馬偕醫院就醫，有馬偕醫院診斷證明書、急
    診病歷、被告供述可稽（審易卷第19、24頁、本院卷第81頁
    ），依上開通聯紀錄之時間，可徵被告到馬偕醫院後仍繼續
    撥打電話、發簡訊予告訴人及林岡儀，徵諸上開通聯紀錄顯
    示被告行動電話之發話基地臺位址在「臺北市○○○路○ 段
    84巷1 號2 樓」（接近馬偕醫院臺北院區）亦可得證明，若
    如被告辯稱其係為胸痛求救才試圖聯絡告訴人、林岡儀，則
    其在到達醫院後，就醫問題已解決，何須再頻繁撥打電話予
    告訴人？又被告在馬偕醫院急診部就醫時，主訴病情為「10
    分鐘前開始胸痛厲害，痛到背部，非心因性胸痛」，有上揭
    急診病歷可稽（本院卷第81頁），可徵被告並非於99年1 月
    16日凌晨1 時42分許開始胸痛，抑且，被告於99年1 月16日
    凌晨1 時42分許至5 時2 分許之期間，尚撥打門號00000000
    00號、0000000000號，該等門號係被告之友人，有被告之供
    述可稽（本院卷第92頁正面），足見被告若果係身體不舒服
    胸痛，可向其友人尋求奧援，毋須不斷撥打電話、發簡訊予
    告訴人，被告明知上開保護令禁止對告訴人實施精神上不法
    侵害之家庭暴力及騷擾，被告並非無法尋求他人協助，理應
    恪守保護令，惟被告竟於上開時間不斷撥打電話、發簡訊騷
    擾告訴人，適足證明被告實係以上開方式蓄意騷擾、對告訴
    人施加精神上之痛苦。又被告於99年1 月16日下午在1 樓花
    店拉扯告訴人，有上開時間監視器錄影畫面可稽（偵3604號
    卷第31至39頁、第50至52頁），被告雖辯稱上開錄影畫面右
    下角顯示被告與告訴人在1 樓店內拉扯之時間為「99年1 月
    16日14時06分55秒許」起至「99年1 月16日14時07分08秒許
    」（偵3604號卷第31、34頁），時間不正確云云，惟告訴人
    乙○○證稱：上開監視器畫面右下角時間有約50分鐘至1 小
    時之誤差，被告先到2 樓踹門並大罵後才下樓被拍到，被告
    出手搶伊之手機和錄音筆，時間約3 至5 分鐘，被告看到伊
    報警後馬上坐計程車離開現場等語（本院卷第116 頁背面、
    偵3605號卷第12頁），又被告持用之門號0000000000號行動
    電話於99年1 月16日14時48分11秒發簡訊給告訴人聲稱「我
    又痛到受不了，你上來一下」，發話基地臺位於「臺北市大
    同區○○○路272 號12樓」，有被告提出之簡訊照片、上開
    行動電話雙向通聯紀錄可徵（審易卷第27頁、偵3604號卷第
    94頁背面），足見被告於「14時48分」還在上址住處，告訴
    人未依其要求上3 樓探視，被告惱羞成怒，遂到2 樓踹告訴
    人住處大門，是告訴人證稱上開監視器之攝錄時間有約50分
    鐘之誤差，應可採信。被告當天下午3 時10分又前往馬偕醫
    院急診，有急診病歷可稽（本院卷第86頁），被告到達馬偕
    醫院（臺北院區）之時間，與告訴人上開指述被告在1 樓停
    留約3 至5 分鐘後坐計程車離開所示之時間大致相符，堪認
    被告在1 樓花店拉扯告訴人之時間應係「14時56分許」，且
    所攝得被告於99年1 月16日下午對告訴人騷擾、實施精神上
    不法侵害之情與事實相符。被告雖辯稱其於99年1 月16日上
    午8 時15分經馬偕醫院發給患者病危通知單（審易卷第26頁
    ），不可能有力氣騷擾告訴人云云，惟查，依上開監視錄影
    畫面所示，被告並無任何病痛情狀，甚出手拉扯告訴人，毫
    無跡象可認被告為病危之人；且被告於99年1 月16日凌晨3
    時16分前往馬偕醫院急診後，於99年1 月16日上午11時52分
    許，即感覺病情改善進步，無任何問題，於11時55分自行出
    院回家，有上揭急診病歷可稽（本院卷第81、83頁），被告
    復自承其也不清楚何以醫院發給病危通知單，其卻可在同日
    中午自行出院回家等語（本院卷第92頁正面），足見被告辯
    稱其身體虛弱、有生命危險，無法騷擾告訴人云云，要無足
    採。綜上事證，堪認告訴人指述與事實相符，被告所辯均不
    足採信，上開犯行堪可認定。
  (三)次查，被告因於98年10月6 日、98年11月8 日接續3 次違反
    上開保護令，經本院99年度審易字第153 號受理，嗣因被告
    自白犯罪，改以簡易判決處刑（99年度審簡字第143 號，下
    稱前簡易判決），於99年2 月3 日判處被告有期徒刑7 月，
    緩刑2 年，緩刑期間付保護管束，於99年2 月23日送達被告
    ，於99年3 月8 日判決確定，有上開判決書、送達證書、臺
    灣高等法院被告前案紀錄表可參（本院卷第10、11、126 頁
    、外放99年度審簡字第143 號影卷第31頁），依前揭說明，
    前簡易判決之確定力時點為合法送達予被告之「99年2 月23
    日」，亦即被告於此日期前之犯行與經前簡易判決之犯罪事
    實具裁判上一罪或實質上一罪關係之情形者，應受前簡易判
    決之確定力所及。經查，本院99年審易字第153 號案件於99
    年2 月3 日進行準備程序時，被告當庭表示：伊自即日起絕
    對不再對告訴人有任何侵犯及騷擾行為，否則願負法律最嚴
    重的制裁等語（外放本院99年度審簡字第143 號影卷第23頁
    ），被告本件於99年1 月16日之犯罪時間在上開準備程序期
    日即99年2 月3 日之前，且與前簡易判決之犯行時間密切，
    復係違反同一保護令，侵害同一法益，堪認被告於99年1 月
    16日之犯行與前簡易判決論處部分具接續犯之實質上一罪關
    係，應受前簡易判決之確定力所及，揆諸前揭說明，此部分
    犯行應為免訴判決之諭知。又本件前揭論罪科刑部分，係被
    告於上開99年2 月3 日準備程序序後，另行起意違反保護令
    而為之各次犯行，與前簡易判決之犯罪不具接續犯關係，自
    不受前簡易判決確定力所及，末以敘明。
據上論據，應依刑事訴訟法第299 條第1 項前段、第302 條第1
款，家庭暴力防治法第61條1 款、第2 款，刑法第11條前段、第
41條第1 項前段、第8 項、第51條第5 款，判決如主文。
本案經檢察官薛嘉珩到庭執行職務。
中    華    民    國    99    年    9     月    30    日
                  刑事第六庭法  官  陳美彤
以上正本證明與原本無異。
如不服本判決應於收受判決後10日內向本院提出上訴書狀，並應
應敘述具體理由。其未敘述上訴理由者，應於上訴期間屆滿後20
日內向本院補提理由書(均須按他造當事人之人數附繕本)「切勿
逕送上級法院」。
                            書記官  吳旻玲
中    華    民    國    99    年    9     月    30    日
附錄本判決論罪法條全文
家庭暴力防治法第61條第1款、第2款
違反法院依第14條第1 項、第16條第3 項所為之下列裁定者，為
本法所稱違反保護令罪，處3 年以下有期徒刑、拘役或科或併科
新臺幣10萬元以下罰金：
一、禁止實施家庭暴力。
二、禁止騷擾、接觸、跟蹤、通話、通信或其他非必要之聯絡行
    為。

司法院資訊處製作；財團法人民間司法改革基金會備份。
